【裁判字號】    99,裁,2360
【裁判日期】    991007
【裁判案由】    新型專利舉發
【裁判全文】
最  高  行  政  法  院  裁  定
                                      99年度裁字第2360號
再 審原 告  史丹利七和國際股份有限公司
代  表  人  甲○○
訴訟代理人  劉法正  律師
            楊祺雄  律師
再 審被 告  經濟部智慧財產局
代  表  人  王美花
參  加  人  丙○○
上列當事人間新型專利舉發事件，再審原告對於中華民國99年4月
8日本院99年度判字第365號判決，提起再審之訴，本院裁定如下
：
    主  文
再審之訴駁回。
再審訴訟費用由再審原告負擔。
    理  由
一、按提起再審之訴，非有行政訴訟法第273條規定之各款情形
    ，不得為之。而第273條第1項第1款所謂適用法規顯有錯誤
    ，係指原判決所適用之法規與該案應適用之現行法規相違背
    ，或與解釋判例有所牴觸者而言，不包括漏未斟酌證據及認
    定事實錯誤之情形在內。故事實之認定或法律上見解之歧異
    ，再審原告對之縱有爭執，要難謂為適用法規顯有錯誤，而
    據為再審之理由，本院62年判字第610號及97年判字第395號
    判例參照。
二、本件再審原告主張本院99年度判字第365號判決（下稱原確
    定判決）有行政訴訟法第273條第1項第1款所定事由，對之
    提起再審之訴，其主張略以：臺北高等行政法院96年訴字第
    3144號判決（下稱原審判決）認我國第93218786號「可變換
    套孔式夾口之版手」新型專利（下稱系爭專利）不具進步性
    之認定，系對再審原告所提供之事實，未與察究，率以「『
    套孔為多邊形』並非系爭案申請專利範圍之結構特徵」、「
    惟證據1之第18圖及第19圖為習知扳手，依扳手之經驗法則
    當然為多邊形」及「該特徵已被揭露於引證案第2圖『呈多
    邊形之結合件』」云云與事實不符之論述，即行否認系爭專
    利請求項第4項之進步性，與專利法及專利審查基準有違，
    有認定事實不依證據之判決違背法令。原審判決於判斷系爭
    專利進步性之前提事實認定有錯誤，其違背法令於裁判結果
    有所影響，原確定判決未依法廢棄，構成適用法規顯有錯誤
    之再審事由。原確定判決雖認同再審原告指摘原審判決事實
    認定有誤，肯定多邊形為系爭專利特徵，惟自行認定不論圓
    形或多邊形乃簡單型狀之改變，不具備進步性之新事實，涉
    及專利進步性判斷之專業知識，未給予再審原告聽審之機會
    ，造成事實認定突襲，有違當事人實體利益及程序利益；且
    系爭專利請求項第4項所載之創作技術特徵在於藉多邊形套
    孔41內部之環槽42，利用將環形卡制件5設置於該環槽內且
    可部分顯露在該套孔孔形的每一轉角處，以藉由環形卡制件
    5與多邊形轉換件61對合部613之轉角兩者接觸可強化卡固效
    果，改善習知技術易脫落之缺點，應符合專利進步性，原確
    定判決自行認定事實顯有切割系爭專利範圍第4項技術特徵
    ，未以整體技術內容為比對，亦與專利法及專利審查基準有
    違，構成適用法規顯有錯誤等語為其理由。核再審原告起訴
    意旨所執各詞，或係重述其在前訴訟程序業經主張而為原確
    定判決摒棄不採之陳詞，或係對原確定判決取捨證據認定事
    實之爭執，或係執其法律上見解之歧異再為爭議，尚難謂原
    確定判決有行政訴訟法第273條第1項第1款適用法規顯有錯
    誤之情形。依上說明，其再審之訴為不合法，應予駁回。
三、據上論結，本件再審之訴為不合法。依行政訴訟法第278條
    第1項、第104條、民事訴訟法第95條、第78條，裁定如主文
    。
中    華    民    國    99    年    10    月    7     日
                    最高行政法院第二庭
                        審判長法官  鍾  耀  光
                              法官  吳  東  都
                              法官  黃  淑  玲
                              法官  鄭  小  康
                              法官  林  樹  埔

以  上  正  本  證  明  與  原  本  無  異
中    華    民    國    99    年    10    月    8     日
                              書記官  王  史  民

司法院資訊處製作；財團法人民間司法改革基金會備份。
